【裁判字號】    97,小上,4
【裁判日期】    970318
【裁判案由】    損害賠償
【裁判全文】
臺灣高雄地方法院民事裁定               97年度小上字第4號
上  訴  人  高雄市政府工務局下水道工程處
法定代理人  甲○○
被上 訴 人  正達營造有限公司
法定代理人  乙○○
上列當事人間請求損害賠償事件，上訴人對於中華民國96年12月
31 日本院高雄簡易庭96年度雄小字第8900號第一審判決提起上
訴，本院裁定如下：
    主  文
上訴駁回。
第二審訴訟費用新台幣壹仟伍佰元由上訴人負擔。
    理  由
一、按對於小額程序之第一審判決之上訴，非以其違背法令為理
    由，不得為之，又上訴狀內應記載上訴理由，表明下列各款
    事項︰(一)原判決所違背之法令及其具體內容。(二)依訴訟資料
    可認為原判決有違背法令之具體事實。而所謂判決違背法令
    ，乃指判決不適用法規或適用不當，對於小額程序之第一審
    判決上訴不合法者，第二審法院應以裁定駁回之。民事訴訟
    法第436 條之24第2 項、第436 條之25及第436 條之32第2
    項準用第468 條、第436 條之32第2 項準用第444 條第1 項
    分別定有明文。又當事人提起上訴，如依民事訴訟法第468
    條規定，以小額程序之第一審判決有不適用法規或適用法規
    不當為理由時，其上訴狀或理由狀應有具體之指摘，並揭示
    該法規之條項或其內容，若係成文法以外之法則，應揭示該
    法則之旨趣，倘為司法院解釋或最高法院之判例，則應揭示
    該判解之字號或其內容，如依民事訴訟法第469 條第1 款至
    第5 款所列情形為理由時，其上訴狀或理由書應揭示合於該
    條款之事實，上訴狀或理由書如未依此項方法表明，或其所
    表明者，顯與上開法條規定不相合時，即難認為已對小額程
    序之第一審判決之違背法令有具體之指摘，其上訴自難認為
    合法，有最高法院民國71年度台上字第314 號裁判意旨足資
    參照。
二、上訴意旨略以：本件係被上訴人於82年間承攬訴外人台灣電
    力股份有限公司（下稱台電公司）台電公司之管線埋設工程
    （下稱系爭工作物），因被上訴人施工不慎損壞上訴人設於
    高雄市○○街與安東街口處之污水次幹管，致該污水次幹管
    於91年7 月18日通水後，逐漸滲水致路基淘空；訴外人高豐
    廢棄物清除有限公司（下稱高豐公司）之大貨車於92年3 月
    25日行經該處，因路基下陷受有損害，向上訴人請求國家賠
    償，上訴人因而給付賠償金新臺幣（下同）10萬元。本件既
    因被上訴人施作工程不慎損壞污水次幹管所致，上訴人自得
    依國家賠償法第3 條第2 項規定，對之行使求償權。原審經
    審理結果竟認被上訴人係台電公司之包商，於施作完成後由
    台電公司驗收受領，該系爭工作物已為台電公司所有，其因
    工作物本身或工作物施工所致之瑕疵即應由台電公司承受，
    本件既係台電公司所有系爭工作物有瑕疵，致高豐公司車輛
    受損害，上訴人逕向被上訴人請求，其請求權之基礎尚乏依
    據，而駁回上訴人之全部請求，足見原審就事實及法律關係
    等之採證認定，顯然有判決不適用法規或適用法規不當之情
    形，為此提起上訴。並聲明：(1)原判決廢棄。(2)被上訴人應
    給付上訴人10萬元，及自96年7 月21日起至清償日止，按年
    利率5 ％計算之利息。
三、上訴人提起本件上訴固以前詞為據，惟查，系爭工作物之所
    有權暨污水次幹管造成損害賠償之責任歸屬，經原審審認後
    ，認為系爭工作物所有權歸由台電公司所有，而台電公司既
    已將被上訴人繳交系爭工作物之保證金返還，且於系爭工作
    物交付台電公司後，始發現系爭工作物之瑕疵致他人受損害
    ，則就系爭工作物本身或工作物施工所致之損害，除於瑕疵
    發現期仍不免負擔瑕疵擔保責任外，有關系爭工作物所造成
    他人之損害，自應由台電公司承受，此係就兩造間爭執之事
    實為實體認定，上訴人就此原審認定事實部分上訴爭執，揆
    諸前揭說明，其上訴不合法。次查，上訴人上訴亦未指摘原
    審認定上開事實時，其調查證據程序有何違法之處，益徵其
    上訴不合法。綜上，足認上訴人之上訴無非係針對原審取捨
    證據、認定事實之職權行使所為爭執，指摘其為不當，並未
    具體表明合於不適用法規或適用法規不當之情形，難認對該
    判決之如何違背法令已有具體之指摘，故上訴人前揭指摘自
    非合法之上訴理由，應予駁回。
四、末按於小額訴訟之上訴程序，法院為訴訟費用之裁判時，應
    確定其費用額，民事訴訟法第436條之19第1項、第436條之3
    2第1項規定甚明。本件上訴人小額訴訟之上訴，既經駁回，
    關於第二審訴訟費用自應由上訴人負擔。查本件第二審訴訟
    費用，為上訴裁判費用1,500 元，揆諸前開規定，應由上訴
    人負擔，爰併予確定如主文第2 項所示。
五、據上論結，依民事訴訟法第436 條之32第1 、2 項、第436
    條之19第1 項、第444 條第1 項、第95條、第78條，裁定如
    主文。
中    華    民    國    97    年    3     月    18  日
            民事第六庭  審判長法  官  李昭彥
                              法  官  洪榮家
                              法  官  陳銘珠
以上正本證明與原本無異。
本裁定不得抗告。
中    華    民    國    97    年    3     月    18    日
                              書記官  劉音利


司法院資訊處製作；財團法人民間司法改革基金會備份。
